【裁判字號】    99,訴,482
【裁判日期】    990407
【裁判案由】    竊盜等
【裁判全文】
臺灣板橋地方法院刑事判決               99年度訴字第482號
公  訴  人  臺灣板橋地方法院檢察署檢察官
被      告  甲○○
上列被告因偽造文書等案件，經檢察官提起公訴（99年度偵緝字
第297 號），被告於準備程序中對被訴之事實為有罪陳述，本院
合議庭裁定由受命法官獨任行簡式審判程序，並判決如下：
    主  文
甲○○攜帶兇器毀壞門扇竊盜，未遂，累犯，處有期徒刑陸月。
又損壞他人之監視器鏡頭，足以生損害於他人，累犯，處有期徒
刑參月。又攜帶兇器毀壞門扇竊盜，累犯，處有期徒刑壹年。又
竊盜，累犯，處有期徒刑玖月。又行使偽造私文書，足以生損害
於他人，累犯，處有期徒刑陸月，松青超商信用卡簽帳單上偽造
之「王鳳英」署名壹枚沒收。應執行有期徒刑貳年捌月，松青超
商信用卡簽帳單上偽造之「王鳳英」署名壹枚沒收。
    事  實
一、甲○○前於民國九十一年間因違反毒品危害防制條例案件，
    經本院以九十一年度訴字第五五號判處有期徒刑九月、六月
    ，應執行有期徒刑一年一月確定；又於九十二年間因竊盜案
    件，經本院以九十二年度易字第六四一號判處一年四月，並
    經臺灣高等法院以九十二年度上易字第三六四０號判決駁回
    上訴確定；上開三罪，嗣經同法院以九十四年度聲字第一四
    八號裁定應執行有期徒刑二年四月確定。復於九十二年間因
    違反毒品危害防制條例案件，經本院以九十二年度訴字第二
    三五四號判處有期徒刑一年二月確定；又於九十三年間因竊
    盜案件，經本院以九十三年度易字第五一五號判處有期徒刑
    一年五月確定；另於九十四年間因違反毒品危害防制條例案
    件，經臺灣雲林地方法院以九十四年度訴字第七三號判處有
    期徒刑一年四月；上開三罪，經臺灣雲林地方法院以九十六
    年度聲減字第六六二號裁定減刑，並定應執行有期徒刑一年
    十月確定，嗣與上開應執行有期徒刑一年二月接續執行，於
    九十七年一月十一日假釋出監並付保護管束，至九十七年二
    月二十二日未經撤銷假釋，以已執行論（於本案構成累犯）
    。詎甲○○猶不知悔改，竟於下列時地，為竊盜、毀損、詐
    欺及偽造文書等行為：
(一)、甲○○意圖為自己不法之所有，於九十八年七月二十四日凌
    晨二時許，攜帶客觀上具危險性，足以對人之生命、身體構
    成威脅而可供兇器使用之長形金屬器物一支，及供夜間照明
    所用之手電筒一支，在丙○○所經營位於臺北縣新莊市○○
    路三二一號「三二一流行服飾店」，手持該金屬器物撬開損
    壞上址服飾店側門之鐵門及門鎖後，侵入前開服飾店內，以
    攜帶之手電筒照明時，發現店內收銀台上方設有監視器，竟
    基於毀損他人物品之犯意，徒手破壞上開監視錄影器鏡頭，
    足以生損害於丙○○，嗣甲○○帶上手套，在店內翻動收銀
    台，而著手搜尋欲竊取之財物時，因上開監視器之警報連線
    至丙○○住處，丙○○乃於同日凌晨三時三分許趕至上開服
    飾店打開大門而在側門附近發現甲○○，丙○○立即以電話
    報警時，甲○○見狀趁隙逃離現場，而未得手。
(二)、甲○○復意圖為自己不法之所有，於九十八年八月十三日下
    午二時許（起訴書原記載同日二十一時，業經公訴檢察官更
    正為同日下午二時許至四時許），攜帶客觀上具危險性，足
    以對人之生命、身體構成威脅而可供兇器使用之大型螺絲起
    子，在丁○○位於臺北縣中和市○○路六之四號四樓住處，
    手持該大型螺絲起子撬開破壞上址住處大門之二道鐵門及門
    鎖後，侵入該住宅內，在主臥房及書房內，竊取丁○○或其
    家人所有之黃金項鍊、鑽石項鍊、手錶十餘支、紅寶石戒指
    、金飾、香水保養品、皮夾、皮包及金幣等物（起訴書漏載
    黃金項鍊、香水保養品、金幣、皮夾、皮包部分，應予補充
    ），得手後，於同日下午四時許離去現場，並將所竊取之財
    物向他人變換現金或毒品供己花用、施用。嗣丁○○於同日
    晚間九時許返回住處時發現上址房屋門鎖遭人破壞侵入行竊
    後，立即報警至現場採集指紋，經送刑事警察局鑑定與該局
    檔存甲○○指紋卡之右拇指指紋相符而查悉上情。
(三)、甲○○另意圖為自己不法之所有，於九十八年十二月十日下
    午三時許，在乙○○位於臺北縣新莊市○○○路一四０巷十
    一號住處前，以手指扳開上址住處鐵捲門之開關盒，並手持
    路邊拾得之鐵絲伸進該開關盒內碰觸鐵捲門之開關，而開啟
    該鐵捲門後侵入該住宅內，竊取乙○○或其家人所有之郵局
    提款卡二張、存款簿七本、其母王鳳英所有之中國信託商業
    銀行卡號為000000000000000號之VISA信用
    卡一張、珍珠項鍊一條、金項鍊二條、金戒指三個、金耳環
    二個、K 金項鍊搭配鑽石墜子一條、現金新臺幣（下同）四
    千三百元，得手後離去現場，並將部分竊取之財物向他人變
    換毒品供己花用。
(四)、甲○○竊得王鳳英上開中國信託商業銀行信用卡等物後，竟
    意圖為自己不法之所有，並基於行使偽造私文書之犯意，騎
    乘機車搭載不知情之王昭玉，於同日下午五時五十七分許，
    前往臺北縣新莊市○○街二一號松青超商購物消費時，甲○○向松青超商之櫃臺結帳人員，出示上開王鳳英之中國信託
    商業銀行信用卡，使松青超商櫃臺結帳人員誤信其為信用卡
    所有人且能依約付款，因此陷於錯誤而將選購共九百八十四
    元之商品如數交付予甲○○，而甲○○當場在信用卡簽帳單
    「持卡人簽帳單」欄上偽簽「王鳳英」之簽名（署名）一枚
    ，以表示王鳳英本人同意依據信用卡合約條件，按簽帳單上
    金額付款之意，而偽造該簽帳單之私文書，並將該偽造之簽
    帳單交予松青超商櫃檯結帳人員收執而行使之，足以生損害
    於王鳳英本人、松青超商及中信銀行對於信用卡授權交易與
    管理之正確性。嗣因王鳳英及其家人於同日下午六時十五分
    許返回上址住處時發現遭人侵入屋內行竊，報警並向中國信
    託銀行辦理信用卡掛失，經中國信託銀行人員查知有人持王
    鳳英上開信用卡至上址松青超商刷卡消費之紀錄，即通知員
    警調閱松青超商之監視錄影畫面，循線查悉上情。
二、案經丙○○、乙○○訴由臺北縣政府警察局新莊分局，及丁○○訴由中和第一分局移送臺灣板橋地方法院檢察署檢察官
    偵查起訴。
    理  由
一、上揭竊盜、詐欺、行使偽造私文書等犯罪事實，業據被告甲○○於本院審理中坦承不諱，核與證人即告訴人丙○○於警
    詢、偵查中之指證，及證人即告訴人丁○○、乙○○於警詢
    、本院審理中證述之情節相符，且被告如事實欄一(四)所示時
    間有前往上址松青超商刷卡消費之事實，亦據證人王昭玉於
    警詢供證屬實；此外，並有新莊分局新莊派出所偵辦新莊路
    三二一號服飾店遭竊監視器畫面照片、上開服飾店內收銀機
    記錄、內容記載修理鎖頭、鐵門、監視器鏡頭費用合計一萬
    五千五百元之收據、本院自證人丙○○偵查中提出之監視器
    錄影光碟節錄之照片（以上係事實欄一(一)部分）、證人丁○○上址住宅遭竊之案發現場及珠寶盒照片、刑事警察局九十
    八年九月十八日刑紋字第０九八０一二七七五八號鑑驗書、
    甲○○之指紋卡片、證物清單（以上係事實欄一(二)部分）、
    乙○○上址住處現場照片（以上係事實欄一(三)部分）、被告
    與王昭玉在上址松青超商購物消費時之監視器翻拍照片、信
    用卡簽帳單（以上係事實欄一(四)部分）等件在卷可稽，足認
    被告前開任意性自白與事實相符，應堪採信。本案事證明確
    ，被告犯行洵堪認定，應依法論科。
二、論罪科刑：
(一)、查被告如事實欄一(一)所示在上開證人丙○○經營之服飾店行
    竊財物時，所攜帶並持以破壞該服飾店側門及門鎖之金屬器
    物，雖未扣案，但該器物既可持以破壞上開側門之鐵門及門
    鎖，業據證人丙○○於警詢、偵查中證述在卷，並有上開收
    據附卷可憑，堪認該器物係金屬材質，質地堅硬，又觀之本
    院自證人丙○○偵查中提出之監視器錄影光碟節錄之照片，
    亦顯示被告於事實欄一(一)所示行竊時，其手上確實攜帶有一
    長型金屬器物；而被告如事實欄一(二)所示在上開證人丁○○
    之住宅行竊財物時，其係攜帶大型螺絲起子並持以破壞該住
    宅大門之二道鐵門及門鎖，業據其於本院審理中供述在卷，
    該大型螺絲起子雖未扣案，但其既可持以破壞上開鐵門及門
    鎖，亦據證人丁○○於警詢、本院審理中證述明確，堪認該
    大型螺絲起子亦係金屬材質，質地堅硬。茲上開事實欄一(一)
    、(二)所示金屬器物、大型螺絲起子，若持以行兇，客觀上均
    足以傷害人之生命、身體安全而具有危險性，堪認上開金屬
    器物、大型螺絲起子，在客觀上足以對於人之生命、身體安
    全構成威脅，均屬兇器無訛。至被告如事實欄一(三)所示在證
    人乙○○上址住處，其以手指扳開該住處鐵捲門之開關盒，
    並手持鐵絲伸進該開關盒內碰觸鐵捲門之開關而開啟該鐵捲
    門後，侵入該住宅內竊取財物等情，業據被告於本院審理中
    供承在卷，但因被告行竊時所持以碰觸鐵捲門開關之鐵絲，
    並未據扣案，且被告並非持該鐵絲破壞鐵捲門或其開關而侵
    入住宅內，尚難遽認該鐵絲係屬質地堅硬之尖銳物，復無其
    他證據證明該鐵絲在客觀上足以對於人之生命、身體安全構
    成威脅，自難認係兇器，是被告此部分竊盜行為，僅構成刑
    法第三百二十條第一項之普通竊盜罪。又按刑法第三百二十
    一條第一項第二款所稱「其他安全設備」，係指門扇、牆垣
    以外，依通常觀念足認防盜之一切設備而言；本件被告如事
    實欄一(一)所示侵入上開服飾店後，其以攜帶之手電筒照明時
    ，發現店內收銀台上方設有監視器，而徒手破壞上開監視器
    鏡頭，該監視器既設於服飾店內，應係用以監視店內收銀台
    附近之情況，尚難認該監視器係門扇、牆垣以外而依通常觀
    念足認係用以防閑服飾店之安全設備，則被告破壞上開監視
    器鏡頭之行為，亦經告訴人丙○○於警詢、偵查中合法告訴
    ，此部分行為應另行構成刑法第三百五十四條之毀損罪。復
    按刑法第三百二十一條第一項第一款所稱「夜間」，指日出
    前日沒後；本件被告係於九十八年八月十三日下午二時許，
    手持大型螺絲起子撬開破壞證人丁○○上址住處大門之二道
    鐵門及門鎖後，侵入該住宅內竊取財物，並於同日下午四時
    許自上開住宅離去，業據被告於本院審理中供述在卷，此外
    ，並無積極證據足以證明被告係於日出前日沒後之「夜間」
    時間侵入上址住宅行竊，被告此部分竊盜行為，應僅論以刑
    法第三百二十一條第一項第二款、第三款之攜帶兇器毀壞門
    扇竊盜罪。
(二)、按信用卡之簽帳單，係持卡人向特約商店消費時，於其上簽
    署持卡人之姓名或代號，用以證明持卡人確向特約商店購買
    物品或接受服務，且承諾願依其與發卡銀行間之約定，按簽
    帳單上所載金額，將來如數付款給發卡銀行，故經持卡人簽
    名之簽帳單，性質上屬消費付款契約書，為私文書（最高法
    院九十年度台上字第六八九八號判決採同一意旨）。次按發
    卡銀行與特約商店間訂有契約，特約商店依契約負有對持有
    發卡銀行所發信用卡之人刷卡購物時，交付財物或給予利益
    之義務，亦即特約商店須依發卡銀行之指示而交付財物或給
    予利益，特約商店亦可依契約向發卡銀行請領價款，嗣持卡
    人未依約於限期清償買賣價金，發卡銀行雖係被害人，惟特
    約商店因誤信冒用持卡人為真正持卡人，而交付一定之財物
    或給予利益，此財物交付或給予利益之本身，即使特約商店
    喪失財物持有或喪失利益，是刷卡者所詐得者，仍係財物或
    不法利益。本件被告如事實欄一(四)所示在信用卡特約商店即
    松青超商之信用卡簽帳單「持卡人簽名」欄上偽造「王鳳英
    」之署名，並持以交付松青超商櫃檯人員而行使之，致松青
    超商櫃檯銷售人員陷於錯誤而提供商品予被告，被告上開行
    為，自足以生損害於王鳳英本人、特約商店松青超商及發卡
    之中信銀行對於信用卡授權交易與管理之正確性。
三、故核被告甲○○如事實欄一(一)之竊盜行為，係犯刑法第三百
    二十一條第二項、第一項第二款、第三款攜帶兇器毀壞門扇
    竊盜未遂罪；被告如事實欄一(一)之損壞監視器鏡頭行為，係
    犯刑法第三百五十四條之損壞他人物品罪。被告如事實欄一
    (二)之竊盜行為，係犯刑法第三百二十一條第一項第二款、第
    三款攜帶兇器毀壞門扇竊盜罪；被告如事實欄一(三)之竊盜行
    為，係犯刑法第三百二十條第一項普通竊盜罪；被告如事實
    欄一(四)之冒名刷卡消費及偽簽信用卡簽帳單行為，係犯刑法
    第三百三十九條第一項之詐欺取財罪及同法第二百十六條、
    第二百十條之行使偽造私文書罪。被告如事實欄一(四)所示於
    上述信用卡簽帳單私文書「持卡人簽名」欄上偽造「王鳳英
    」之署名，為偽造私文書之部分行為，而其偽造私文書後進
    而行使，該偽造私文書之低度行為復為行使偽造私文書之高
    度行為所吸收，均不另論罪；又被告以一行使行為同時觸犯
    上開詐欺取財、行使偽造私文書罪，為想像競合犯，應從較
    重之行使偽造私文書罪處斷。又被告如事實欄一(一)所為之加
    重竊盜行為，其已著手於竊盜行為之實行而不遂，為未遂犯
    ，爰依刑法第二十五條第二項之規定減輕其刑。被告所犯前
    開攜帶兇器毀壞門扇竊盜未遂罪、損壞他人物品罪、攜帶兇
    器毀壞門扇竊盜罪、普通竊盜罪及行使偽造私文書罪，犯意
    各別，行為互殊，應予分論併罰。查被告有事實欄所載之犯
    罪及有期徒刑執行完畢紀錄，有臺灣高等法院被告前案紀錄
    表在卷可按，其於有期徒刑之執行完畢後五年內，故意再犯
    本件有期徒刑以上之罪，均為累犯，應依刑法第四十七條第
    一項之規定加重其刑，並就被告所犯事實欄一(一)攜帶兇器毀
    壞門扇竊盜未遂罪部分，依先加後減之例加減之。另被告如
    事實欄一(一)之竊盜行為，係犯刑法第三百二十一條第二項、
    第一項第二款、第三款攜帶兇器毀壞門扇竊盜未遂罪；被告
    如事實欄一(二)之竊盜行為，係犯刑法第三百二十一條第一項
    第二款、第三款攜帶兇器毀壞門扇竊盜罪，有如前述，至公
    訴意旨認被告事實欄一(一)、(二)所示竊盜行為，分別係犯刑法
    第三百二十一條第二項、第一項第二款毀壞門扇竊盜未遂罪
    、同法第三百二十一條第一項第一款、第二款毀壞門扇於夜
    間侵入住宅竊盜罪等節，容有誤會，而此部分論罪法條與檢
    察官起訴法條相同，僅竊盜之加重條件有增加或減少，自不
    生變更起訴法條之問題，併此敘明；又因本件起訴書犯罪事
    實欄業已記載被告「破壞該處具有防盜功能監視錄影器鏡頭
    之安全設備」等情，是本件起訴書之起訴法條雖漏未引用刑
    法第三百五十四條毀損罪，但依照上開起訴書之記載，仍應
    認被告此部分損壞他人物件犯行，業已起訴，且據告訴人丙○○於警詢、偵查中合法告訴在案，並經公訴檢察官於本院
    審理中補充毀損罪之起訴法條，本院自得併予審究，併予敘
    明。爰審酌被告前有數次竊盜犯罪執行紀錄，素行不佳，猶
    以事實欄所載方法多次侵入他人商店、住宅行竊，並冒名刷
    卡消費，顯然欠缺尊重他人財產權之觀念，應予非難，兼衡
    被告犯罪之動機、目的、手段、所竊取、詐得財物數量及價
    值、各被害人所受之損失，被告迄未賠償被害人，及被告國
    中肄業之智識程度（見警詢筆錄），暨犯後坦承犯行之態度
    等一切情狀，分別量處如主文所示之刑，並定其應執行之刑
    ，以資懲儆。
四、被告如事實欄一(四)所示持以行使而交付松青超商櫃檯人員之
    前揭信用卡簽帳單，已成為銀行、特約商店或信用卡聯合處
    理中心之存查歸檔文件，而非屬被告所有之物，自不予宣告
    沒收。惟上開簽帳單上被告所偽簽之「王鳳英」署名一枚，
    係偽造之署押，不問屬於被告與否，應依刑法第二百十九條
    之規定，宣告沒收之。至被告如事實欄一(一)行竊時所攜帶使
    用之長形金屬器物一支及供夜間行竊照明所用之手電筒一支
    ，其於事實欄一(二)行竊時所攜帶使用之大型螺絲起子及事實
    欄一(三)行竊時所用之鐵絲等物，均未據扣案，且被告於審理
    中供述其已將上開長形金屬器物、手電筒及鐵絲等工具丟棄
    等語，而被告上開行竊時所用之器物，並非違禁物，亦不知
    上開工具所在去向，為免執行困難，爰不予宣告沒收，附此
    敘明。
據上論斷，應依刑事訴訟法第二百七十三條之一第一項、第二百
九十九條第一項前段，刑法二百十六條、第二百十條、第三百二
十條第一項、第三百二十一條第一項第二款、第三款、第二項、
第三百三十九條第一項、第三百五十四條、第五十五條、第四十
七條第一項、第五十一條第五款、第二十五條第二項、第二百十
九條，刑法施行法第一條之一，判決如主文。
本案經檢察官李巧菱、張世聰到庭執行職務。
中    華    民    國    99    年    4     月    7     日
                  刑事第九庭    法  官  楊 志 雄
以上正本證明與原本無異。
如不服本判決應於收受判決後10日內向本院提出上訴書狀，並
應敘述具體理由。其未敘述上訴理由者，應於上訴期間屆滿後
20日內向本院補提理由書（均須按他造當事人之人數附繕本）
「切勿逕送上級法院」。
                                書記官  陳 春 銘
中    華    民    國    99    年    4     月    7     日
附錄本案論罪科刑法條全文：
刑法第210條
偽造、變造私文書，足以生損害於公眾或他人者，處5 年以下有
期徒刑。
刑法第216條
行使第210 條至第215 條之文書者，依偽造、變造文書或登載不
實事項或使登載不實事項之規定處斷。
刑法第320條第1項
意圖為自己或第三人不法之所有，而竊取他人之動產者，為竊盜
罪，處5 年以下有期徒刑、拘役或5 百元以下罰金。
刑法第321條第1項第2、3款、第2項
犯竊盜罪而有左列情形之一者，處6月以上、5年以下有期徒刑：
  二、毀越門扇、牆垣或其他安全設備而犯之者。
  三、攜帶兇器而犯之者。
前項之未遂犯罰之。
刑法第339條第1項
意圖為自己或第三人不法之所有，以詐術使人將本人或第三人之
物交付者，處 5 年以下有期徒刑、拘役或科或併科 1 千元以下
罰金。
刑法第354條
毀棄、損壞前二條以外之他人之物或致令不堪用，足以生損害於
公眾或他人者，處2 年以下有期徒刑、拘役或5 百元以下罰金。

司法院資訊處製作；財團法人民間司法改革基金會備份。
